【裁判字號】    96,基簡,1273
【裁判日期】    970327
【裁判案由】    確認出資額存在
【裁判全文】
臺灣基隆地方法院民事判決            96年度基簡字第1273號
原      告  乙○○
被      告  上宜行行銷有限公司
法定代理人  甲○○
上列當事人間請求確認出資額存在事件，本院於民國97年 3月13
日言詞辯論終結，判決如下：
    主  文
確認翁鳳琴對被告有新臺幣貳拾萬元之出資額存在。
訴訟費用新臺幣貳仟壹佰元由被告負擔。
    事實及理由
一、原告起訴主張：原告對被告之股東即訴外人翁鳳琴有本金新
    臺幣（下同）273,000元及利息120,120元之債權存在，而翁
    鳳琴對被告有 200,000元之出資，經原告向本院民事執行處
    聲請就翁鳳琴之出資強制執行，不料被告於96年11月15日以
    翁鳳琴並無在公司上班過為由，具狀向本院聲明異議，然依
    原告申請翁鳳琴之財政部臺北市國稅局財產歸屬資料清單及
    被告最新之公司變更登記表，翁鳳琴確對被告有出資額存在
    ，為此請求確認翁鳳琴對被告有200,000元之出資額存在。
二、被告抗辯：公司經營不善甚久，已呈虧損情形並申請停業，
    翁鳳琴當初所投資的 200,000元已經沒有餘額，且翁鳳琴曾
    簽發面額 160,000元的支票向公司借錢後沒有償還，故聲明
    駁回原告之訴。
三、原告主張之上開事實，業據提出與其主張相符之被告公司變
    更登記表、財政部臺北市國稅局財產歸屬資料清單等件影本
    為證，並經本院調閱96年度執字第 11064號強制執行卷宗查
    明屬實，而訴外人翁鳳琴為被告公司股東，出資額為200,00
    0 元等事實為被告所不爭執，原告之主張自堪信屬實。被告
    雖抗辯公司已呈虧損情形並已申請停業，且翁鳳琴積欠公司
    160,000 元債務云云，依被告所提該公司資產負責表所示固
    有虧損，但資產總額尚是正值，且公司只是申請暫停營業 1
    年，在公司未解散並清算完結時，無從確定股東是否能分派
    公司之賸餘財產及其數額，被告抗辯翁鳳琴當初所投資的20
    0,000元已經沒有餘額，自非可採。
四、按公司設立登記後，有應登記之事項而不登記，或已登記之
    事項有變更而不為變更之登記者，不得以其事項對抗第三人
    ，公司法第12條定有明文。訴外人翁鳳琴既登記為被告公司
    之股東，且於被告收受扣押命令前，未再為任何變更登記，
    則原告請求確認翁鳳琴對被告有 200,000元之出資額存在，
    即有理由，應予准許。至於翁鳳琴對被告是否有債權存在，
    非本件所能審究，附此敘明。
五、本件訴訟費用即第1審裁判費2,100元，由被告負擔。
六、結論：本件原告之訴為有理由，依民事訴訟法第78條、第87
    條第1項，判決如主文。
中    華    民    國    97    年    3     月    27    日
                  基隆簡易庭法  官  陳湘琳
以上正本係照原本作成。
對於本件判決如有不服，應於收受送達後20日內向本院提出上訴
書狀，上訴於本院合議庭，並按他造當事人之人數附具繕本。
中    華    民    國    97    年    3     月    27    日
                            書記官  張宏賓


司法院資訊處製作；財團法人民間司法改革基金會備份。
